臺灣臺中地方法院刑事判決　　　　　　　 96年度易字第802號
公　訴　人　臺灣臺中地方法院檢察署檢察官
被　　　告　乙○○
　　　　　　　　　　號
被　　　告　丁○○
　　　　　　　　　　號
上列被告因恐嚇取財等案件，經檢察官提起公訴（95年度偵字第
21117號），被告等於本院行準備程序時就被訴事實為有罪之陳
述，經受命法官聽取當事人意見後，由本院合議庭裁定以簡式審
判程序審理，判決如下：
    主    文
乙○○、丁○○共同竊盜，均處有期徒刑參月，如易科罰金，以
新臺幣壹仟元折算壹日；又共同意圖為自己不法之所有，以恐嚇
使人將本人之物交付，未遂，均處有期徒刑肆月，如易科罰金，
以新臺幣壹仟元折算壹日，扣案之MOTOROLA行動電話門號000
0000000號壹支 (含SIM卡)沒收之；均應執行有期徒刑陸
月，如易科罰金，以新臺幣壹仟元折算壹日，扣案之MOTOROLA行
動電話門號0000000000號壹支 (含SIM卡)沒收之。
    事    實
一、丙○○ (另行審結)、乙○○為兄弟，丁○○為丙○○之長
    子，丁○○曾任職址設於臺中縣太平市○○街15巷16號之皇
    盛合業有限公司（下稱皇盛公司）。詎丙○○、乙○○及丁○○三人竟共同基於為自己不法所有之意圖，謀議竊取登記
    於皇盛公司名下之車牌號碼2G-399號貨車一部，於民國95年
    9月5日13時許，先由乙○○、丁○○開車尾隨皇盛公司司機
    楊鴻明，至同日13時17分許，乘楊鴻明裝卸貨物未拔除貨車
    鑰匙之際，在皇盛公司上址前，由乙○○負責把風，丁○○
    下手衝至貨車內竊取該車得手後，駛離並藏置於臺中縣太平
    市○○路173號旁空地草叢處。丙○○、乙○○及丁○○三
    人復共同基於為自己不法所有之意圖，於同日13時45分，由
    丙○○以公共電話聯繫皇盛公司負責人甲○○，向甲○○恫
    稱：「你們有一台貨車在南投這邊，我們要將它處理掉」，
    「貨車在我們的手裡，要回貨車要新臺幣（下同）6萬元」
    等危害財產之言語，使甲○○心生畏佈，經討價還價後，同
    意以3萬元為贖金，並相約於大里市○○路日新橋頭丟包。
    嗣甲○○到達日新橋頭後，丙○○以其所有MOTOROLA門號
    0000000000號行動電話撥打甲○○門號0000000000號手機，
    告知甲○○將贖款丟包，當甲○○丟包後，丙○○未及取款
    即為埋伏該處之臺中縣警察局霧峰分局員警當場查獲，並扣
    得上揭供恐嚇聯繫用之門號0000000000號MOTOROLA行動電話
    1 支（含SIM卡），並循線至上揭貨車停放地點尋獲（業已
    由楊鴻明領回)。
二、案經臺中警察局霧峰分局報請臺灣臺中地方法院檢察署檢察
    官偵查起訴。
    理    由
一、訊據被告乙○○及丁○○對於上揭犯罪事實均坦承不諱，且
    核與共同被告丙○○於警詢及偵查中坦認之內容相符，且經
    證人甲○○、楊鴻明於警詢中指證及檢察官偵查中結證明確
    在卷，此外，並有扣案之共同被告丙○○所有供恐嚇、聯繫
    甲○○之用之MOTOROLA門號0000000000號手機1支（含SIM卡
    ）、刑案現場測繪圖2份、臺中縣警察局車輛尋獲電腦輸入
    單1份、查獲車輛認可資料1份、相片3張、證人甲○○所有
    門號0000000000號手機通聯記錄等在卷可憑，足認被告乙○○及丁○○之自白核與事實相符，應為可信，從而，本件事
    證已明確，被告乙○○及丁○○上揭犯行，均洵堪認定。
二、核被告乙○○、丁○○2人所為，均係犯刑法第320條第1項
    之竊盜罪及同法第346條第3項、第1項之恐嚇取財未遂罪。
    被告乙○○、丁○○與同案被告丙○○所為上開竊盜及恐嚇
    取財未遂犯行，其彼此間有犯意聯絡及行為分擔，為共同正
    犯。被告等就上開恐嚇取財罪均已著手於犯罪行為之實行而
    不遂，均為未遂犯，爰均依刑法第25條第2項之規定，按既
    遂犯之刑度減輕其刑。被告等所犯上揭竊盜及恐嚇取財未遂
    2罪，係屬犯意個別，行為互異，為數罪，應予分論併罰。
    爰審酌被告等人為牟取不法財產，實施竊盜、恐嚇等犯行，
    以達到使被害人甲○○同意交付贖金之目的，其等行為殊不
    可取，兼衡酌證人即被害人甲○○因此而生精神上畏懼之損
    害，暨被告二人犯後於本院審理時均能坦認犯行，尚見悔悟
    之意之犯罪後態度，及其犯罪之動機、目的、手段等一切情
    狀，分別量處如主文所示之刑，並諭知易科罰金之折算標準
    ，以資懲儆。又扣案之共同被告丙○○所有MOTOROLA門號
    0000000000號手機1支（含SIM卡)，乃共同被告丙○○持以
    供恐嚇、聯繫被害人甲○○之用，爰依刑法第38條第1項第2
    款之規定宣告沒收之。
據上論斷，應依刑事訴訟法第273條之1第1項、第299條第1項前
段，刑法第28條、第320條第1項、第346條第3項、第1項、第25
條第2項、第51條第5款、第41條第1項前段、第38條第1項第2款
，刑法施行法第1條之1，判決如主文。
中　　華　　民　　國　　96　　年　　6 　　月　　25　　日
                      臺灣臺中地方法院刑事第一庭
                            法  官  楊曉惠
上為正本係照原本作成
如不服本判決，應於送達後10日內向本院提出上訴狀（須附繕本
），上訴於臺灣高等法院臺中分院。
                            書記官  陳玲誼
中　　華　　民　　國　　96　　年　　6 　　月　　25　　日
附錄論罪科刑法條
刑法第320條第1項：
意圖為自己或第三人不法之所有，而竊取他人之動產者，為竊盜
罪，處五年以下有期徒刑、拘役或五百元以下罰金。
刑法第346條
意圖為自己或第三人不法之所有，以恐嚇使人將本人或第三人之
物交付者，處6月以上5年以下有期徒刑，得併科1千元以下罰金
。
以前項方法得財產上不法之利益，或使第三人得之者，亦同。
前二項之未遂犯罰之。
